# 同一控制下企业合并子公司未分配利润转增资本

提问人：lene011 时间：2022-04-16 12:29:23
请问陈版主，我公司 2021 年度有100%持股的同一控制下企业合并子公司未分配利润转增实收资本，假设 600 万，原实收资本 400 万。母公司长投 400 万。合并报表层面，是否只抵消母公司长投 400 万，和原子公司实收资本 400 万。 600 万可视同合并层面未分配利润转增资本。还是在合并报表层面将子公司转增资本的 600 万还原到未分配利润，抵消子公司实收资本 1000 万？

回答人：chenyiwei
合并报表层面将子公司转增资本的 600 万还原到未分配利润，抵消子公司实收资本 1000 万。也可以接受将子公司转增资本的 600 万在合并报表层面体现在资本公积中。